【裁判字號】    99,審訴,985
【裁判日期】    990427
【裁判案由】    清償借款
【裁判全文】
臺灣臺北地方法院民事判決             99年度審訴字第985號
原      告  中國信託商業銀行股份有限公司
法定代理人  丙○○○○
訴訟代理人  乙○○
被      告  甲○○
上列當事人間清償借款事件，本院於民國99年4 月20日言詞辯論
終結，判決如下：
    主      文
被告應給付原告新台幣伍萬仟壹佰柒拾陸元，及其中本金新臺
幣伍萬仟零肆元部分自民國九十六年八月二十四日起至清償日
止，按年息百分之二十計算之利息。
被告應給付原告新臺幣貳拾伍萬壹仟貳佰捌拾壹元，及自民國九
十六年八月二十九日起至清償日止，按年息百分之五點九九計算
之利息；暨自民國九十六年九月三十日起至清償日止，逾期在六
個月以內者，按上開利率百分之十，逾期超過六個月者，按上開
利率百分之二十計算之違約金。
被告應給付原告新臺幣壹佰萬伍仟捌佰伍拾肆元，及自民國九十
六年七月十一日起至清償日止，按年息百分之三點九九計算之利
息；暨自民國九十六年八月十二日起至清償日止，逾期在六個月
以內者，按上開利率百分之十，逾期超過六個月者，按上開利率
百分之二十計算之違約金。
訴訟費用新臺幣壹萬肆仟零陸拾捌元由被告負擔。
    事實及理由
一、按當事人得以合意定第一審管轄法院。但以關於由一定法律
    關係而生之訴訟為限。前項合意，應以文書證之，民事訴訟
    法第24條定有明文。查本件依兩造簽訂之信用卡約定條款第
    25條、借據暨約定書第12條之約定，均合意以本院為涉訟時
    之第一審管轄法院，是以原告向本院提起本件訴訟，核與首
    揭規定，尚無不合，合先敘明。
二、原告起訴主張略以：
  (一)被告於民國88年9 月15日與原告成立信用卡使用契約（卡號
    ：0000000000000000，卡別：VISA），依約被告即得持系爭
    信用卡於特約商店簽帳消費，被告至96年8 月23日止累計消
    費記帳新臺幣（下同）53,176元未給付( 其中53,00 4 元為
    消費款、172 元為循環利息) 。依約除應給付上開消費款項
    外，另應給付自最後繳款截止日96年8 月23日之翌日起至清
    償日止，按年息20% 計算之利息。
  (二)被告另於94年1 月13日向原告借款350,000 元，約定自94年
    1 月13日起至101 年1 月13日分期清償，利息按年息5.99%
    固定利率計付，遲延履行給付本金或利息時，逾期在6 個月
    以內償還者，按上開利率10% 加付違約金，逾期在6 個月以
    上者，其超過6 個月以上部分，加倍計付，並約定如有停止
    付款或拒絕承兌或付款者，或任何一宗債務不依約清償本金
    或利息者等情形，債務視為全部到期。詎被告於96年8 月28
    日後竟未依約繼續清償本息，依約視同債務全部到期，計尚
    欠本金251,281 元及自96年8 月29日起至清償日止，依約計
    算之利息、違約金迄未給付。
  (三)被告另於94年7 月25日向原告借款1,300,000 元，約定自94
    年7 月25日起至101 年7 月25日分期清償，利息按年息3.99
    % 固定利率計付，遲延履行給付本金或利息時，逾期在6 個
    月以內償還者，按上開利率10% 加付違約金，逾期在6 個月
    以上者，其超過6 個月以上部分，加倍計付，並約定如有停
    止付款或拒絕承兌或付款者，或任何一宗債務不依約清償本
    金或利息者等情形，債務視為全部到期。詎被告於96年7 月
    10日後竟未依約繼續清償本息，依約視同債務全部到期，計
    尚欠本金1,005,854 元及自96年7 月11日起至清償日止，依
    約計算之利息、違約金迄未給付。爰依信用卡使用契約、消
    費借貸契約等法律關係提起本件訴訟等語。並聲明：如主文
    第1、2、3項所示。
三、被告則略以：對於原告主張伊所積欠的金額，伊沒有意見，
    伊也願意清償所積欠原告的本金，但是如果再加上利息及違
    約金，伊實在沒有能力負擔，因為伊目前已經被扣薪三分之
    一，伊的身體健康又不好，必須支出龐大的醫療費用，再加
    上生活開銷，伊的能力實在無法負擔等語，資為抗辯。並聲
    明：原告之訴駁回。
四、經查，原告主張之上開事實，業據提出信用卡申請書暨約定
    條款、客戶消費明細表、個人信用貸款申請書、個人信貸借
    據暨約定書、個人信貸申請書暨約定書、放款帳戶還款交易
    明細等件影本為證，其主張核與上開證物相符，復為被告所
    不爭執，故原告之主張堪認為真實。至被告雖以前詞置辯，
    然此縱然屬實，亦無從解免被告本件應負之清償責任。從而
    ，原告依據信用卡使用契約、消費借貸契約等法律關係，請
    求被告給付如主文第1 項至第3 項所示之本金、利息及違約
    金，為有理由，應予准許。
五、據上論結，本件原告之訴為有理由。依民事訴訟法第78 條
    ，判決如主文。
中    華    民    國    99    年    4     月    27    日
                  民事第六庭法  官  蔡和憲
以上正本係照原本作成。
如對本判決上訴，須於判決送達後20日內向本院提出上訴狀。
中    華    民    國    99    年    4     月    28    日
                            書記官  黃馨慧

司法院資訊處製作；財團法人民間司法改革基金會備份。
